臺灣新北地方法院刑事裁定
111年度提字第71號
聲請人即受  
逮捕拘禁人  馬博仁
            
          
            ○○○○
          
上列聲請人即受逮捕拘禁人因違反毒品危害防制條例案件，聲請
提審，本院裁定如下：
    主  文
聲請駁回，馬博仁解返新北市政府警察局刑事警察大隊。      
    理  由
一、聲請意旨略稱：扣案之安非他命非伊所持有，不應先入為主
    認為東西就是伊的；伊警察雖有執搜索票，但警察執行搜索
    時所施強制力程度，伊不滿意等語。
二、按人民被法院以外之任何機關逮捕、拘禁時，其本人或他人
    得向逮捕、拘禁地之地方法院聲請提審；法院審查後，…認
    為應予逮捕、拘禁者，以裁定駁回之，並將被逮捕、拘禁人
    解返原解交之機關，提審法第1條第1項前段、第9條第1項後
    段定有明文。次按，現行犯，不問何人得逕行逮捕之。犯罪
    在實施中或實施後即時發覺者，為現行犯，刑事訴訟法第88
    條亦有明文。
三、經查：
  ㈠查聲請人馬博仁於民國111年6月27日18時45分許，在其所承
    租位在新北市○○區○○路0段000號13樓住處，因警察執搜索票
    進入執行搜索（當場有出示搜索票、告知警察身分及出示警
    察證件），當場查獲扣得第二級毒品安非他命，經警認其為
    涉犯毒品危害防制條例第11條第2項之持有第二級毒品罪現
    行犯而予以逮捕等情，為聲請人於本院訊問時所不爭執，並
    經證人即執行搜索及逮捕警員黃唯於本院訊問時證述明確，
    且有執行逮捕、拘禁告知本人、親友通知書、搜索票、搜索
    扣押筆錄、扣押物品目錄表、扣押物品及檢驗結果照片存卷
    可查，應堪認定。
  ㈡查搜索當時警察有以強制力開門執行搜索之舉動一節，亦為
    聲請人於本院時供陳在卷，並經證人黃唯於本院訊問時證述
    綦詳，亦堪認定。惟證人黃唯於本院訊問時證稱：伊們持有
    搜索票，且因持有毒品案件容易有滅證情形，且當時有喊「
    警察、開門」後仍未開門，接著有大聲聲音，伊們當時認為
    可能是要滅證，才會以強制力開門執行搜索等語在卷，衡以
    毒品案件確實滅證容易，且遭遇搜索時常遇滅證舉動之常情
    ，參酌卷內其他事證，經綜合衡量，堪認警察當時執行搜索
    過程所施強制力仍於必要範圍之內，合先敘明。
  ㈢查當時警察進入上開處所內其中1間房間（為主臥室，內附廁
    所）執行搜索，於警察進入該主臥室前僅有馬博仁、黃芊綺
    在該主臥室內，警察並在該主臥室內廁所之洗手台下櫃子內
    查獲扣案之安非他命，且該櫃子警察原本打不開，經聲請人
    告知需使用感應卡並告知感應卡藏放位置後警察始能開啟等
    情，業經證人黃唯於本院訊問時證述在卷，並有證人黃芊绮
    、黃勢升於警詢時之證述可資佐參，聲請人亦於本院訊問時
    供承其當時有告知警察如何取得感應卡等語在卷，該部分事
    實，應堪認定。
  ㈣查證人黃芊綺、黃勢升於警詢時均證稱扣案之安非他命為聲
    請人所持有在卷，又參酌前揭所認警察在該主臥室之浴室櫃
    子內查獲安非他命之經過等情，足見聲請人對扣案之安非他
    命藏放位置及藏放方式知之甚詳，遑論聲請人更為上開住處
    之承租人，證人黃芊綺、黃勢升均需經其同意始能住在上開
    住處。綜上，依卷內事證，堪認扣案之安非他命應為聲請人
    所持有，聲請人於查獲時確為持有第二級毒品罪之現行犯，
    警察以現行犯予以逮捕，尚無違誤。聲請人上開辯稱實不可
    信。
  ㈤綜上所述，聲請人以上開理由質疑警察所為之本件逮捕，均
    非可採。
四、綜上，本件聲請人聲請提審，經本院審查聲請人所受逮捕、
    拘禁之法律依據、原因及程序後，認於法無違。從而，聲請
    人聲請提審，為無理由，應予駁回，並應解返原解交之機關
    如主文所示。
五、依提審法第9條第1項後段，裁定如主文。
中    華    民    國   111    年    6     月    28    日
                  刑事第二十一庭  法  官  胡修辰
上列正本證明與原本無異。
如不服本裁定，應於裁定送達後十日內敘明抗告理由，向本院提
出抗告狀。
                                  書記官  陳映孜 
中    華    民    國   111    年    6     月    28    日